

LUIZ FERNANDO RIBEIRO DESENVOLVEDOR WEB

PERFIL

Depois de 3 anos formado em Direito resolvi mudar de profissão. No final de 2020 e começo de 2021 resolvi investir na área de Tecnologia, Comecei com um curso de Desenvolvimento Web aprendendo as principais tecnologias, HTML, CSS, JavaScript e PHP, resolvi então ingressar na minha segunda graduação, foi quando iniciei o curso de Análise e Desenvolvimento de Sistemas.

Em setembro de 2020 consegui minha primeira oportunidade e desde então trabalho na área desenvolvendo sistemas utilizando as linguagens já citadas e banco de dados MySQL.

Tenho desejo de crescer ainda mais profissionalmente e conhecer novas tecnologias, por isso busco uma empresa consolidada que possa me oferecer a oportunidade que preciso.

CONTATO

Endereço

Atualmente resido em Porto Belo/SC, a cerca de 60km da capital Florianópolis.

- @ (47) 9 8463-3023
- © LinkedIn: http://encurtador.com.br/bhwIP
- https://feribeirods.github.io/frdev

FORMAÇÃO

2012 - 2016	DIREITO Universidade do Vale do Itajaí - UNIVALI
2020 - 2021	PÓS-GRADUAÇÃO EM DIREITO ADMINISTRATIVO Escola Brasileira de Direito - EBRADI
2021 - 2023	ANÁLISE E DESENVOLVIMENTO DE SISTEMAS Universidade do Vale do Itajaí - UNIVALI

EXPERIÊNCIA

2013 - 2015	ESTAGIÁRIO DE NÍVEL SUPERIOR Tribunal de Justiça do Estado de Santa Catarina - TJSC
2015 - 2017	ESTAGIÁRIO DE NÍVEL SUPERIOR Ministério Público do Estado de Santa Catarina - TJSC
2017 - 2019	AUXILIAR ADMINISTRATIVO Liz Serviços Online (leismunicipais.com.br)
2021 - 2021	DESENVOLVEDOR FRONT-END JR. WTK-AGRO/GoLabs
2021 - Atualmente	PROGRAMADOR DE SISTEMAS GDPlace

CONHECIMENTOS

Possuo conhecimento em desenvolvimento front-end com HTML, CSS puro e com a biblioteca Bootstrap e JavaScript puro.

Desde setembro de 2021 desenvolvo com a linguagem PHP trabalhando, entre outras coisas, com orientação a objeto, criação e chamada de funções com parâmetros, forEach, CRUD em banco de dados MySQL tudo sempre supervisionado por profissionais de grande conhecimento técnico na área.

Trabalho com versionamento GIT, GITFlow, criação de features, hotfix e bugfix.

Todo meu conhecimento ainda é muito básico, mas com o auxílio dos colegas e muita pesquisa no stack overflow sempre fui capaz de desenvolver tudo o que me foi demandado.